【裁判字號】    95,上訴,1131
【裁判日期】    951229
【裁判案由】    毒品危害防制條例
【裁判全文】
臺灣高等法院刑事判決                95年度上訴字第1131號
上  訴  人  臺灣臺北地方法院檢察署檢察官
上  訴  人
即  被  告  丙○○
                      3樓
選任辯護人  何兆龍律師
            梁育純律師
上  訴  人
即  被  告  甲○○
選任辯護人  成介之律師
被      告  乙○○
                    現在宜蘭武荖坑郵政90708附110號信箱部
上列上訴人因被告違反毒品危害防制條例案件，不服臺灣臺北地
方法院九十四年度訴字第三三八號，中華民國九十五年一月十日
第一審判決（起訴案號：臺灣臺北地方法院檢察署九十三年度偵
字第二一一九六號），提起上訴，本院判決如下：
    主  文
原判決（關於丙○○被訴販賣第三級毒品暨甲○○被訴販賣、轉
讓第三級毒品、乙○○被訴轉讓第三級毒品之部分除外）撤銷。
甲○○、乙○○共同持有第二級毒品，均處有期徒刑陸月，如易
科罰金，均以參佰元折算壹日。扣案如附表一編號(一)、(四)所示之
第二級毒品均沒收銷燬之。
丙○○連續明知為禁藥而轉讓，處有期徒刑壹年，扣案如附表一
編號(一)、(三)、(四)所示之第二級毒品均沒收銷燬之；又連續轉讓第
三級毒品，處有期徒刑柒月。應執行有期徒刑壹年陸月，扣案如
附表一編號(一)、(三)、(四)所示之第二級毒品均沒收銷燬之。
丙○○、甲○○被訴販賣第二級毒品部分均無罪。
其餘上訴駁回。
    事  實
一、丙○○、甲○○、乙○○三人均明知ＭＤＭＡ（俗稱搖頭丸
    ）屬毒品危害防制條例管制之第二級毒品，未經許可不得非
    法持有，竟基於非法持有第二級毒品之犯意聯絡，於民國九
    十三年十一月二十六日二十三時許，為警查獲在臺北市○○○路四○九號三樓之十八之套房，共同持有第二級毒品ＭＤ
    ＭＡ（如附表一編號(一)所示之膠囊五十三顆；原總淨重五點
    九二公克，取○點二公克鑑驗用罄，驗餘總淨重五點七二公
    克），另扣得如其餘附表一、二、三所示之物。
二、丙○○明知安非他命、ＭＤＭＡ均屬毒品危害防制條例管制
    之第二級毒品，Ｋ他命則屬同條例所管制之第三級毒品；其
    中安非他命並屬藥事法所規範之禁藥，均不得為轉讓。其竟
    分別基於轉讓第二級毒品安非他命、ＭＤＭＡ，及第三級毒
    品Ｋ他命之概括犯意，自九十三年五月間起，迄九十三年十
    一月二十六日為警查獲時，連續在台北市○○○路四０九號
    三樓「浪漫酒店」、台北市○○○路四０九號三樓之十八、
    桃園縣桃園市「獅子王舞廳」等處所，多次轉讓數量不詳之
    第二級毒品安非他命、ＭＤＭＡ、第三級毒品Ｋ他命予甲○○、乙○○。
三、案經臺北市政府警察局松山分局報告臺灣臺北地方法院檢察
    署檢察官偵查起訴。
    理  由
壹、有罪部分：
一、被告丙○○、甲○○、乙○○持有第二級毒品ＭＤＭＡ、大
    麻部分：
    訊據被告丙○○、甲○○、乙○○均矢口否認持有第二級毒
    品ＭＤＭＡ、大麻犯行，被告丙○○辯稱：查扣的毒品ＭＤ
    ＭＡ、大麻不是我的，何人的我不清楚；被告甲○○、乙○○皆辯稱：扣案東西不是我的云云。經查：
  (一)九十三年十一月二十六日二十三時許，被告丙○○在臺北市
    ○○○路、錦州街口遇警盤查，於其身上起獲安非他命一小
    包及台北市○○○路四０九號三樓之十八號套房之鑰匙，嗣
    偕警至前址套房，甲○○及乙○○當時正在套房內，經警在
    房內另起出如附表一所示之ＭＤＭＡ膠囊五十三顆、Ｋ他命
    七十六小瓶、安非他命八小包、大麻煙捲十六支；如附表二
    所示之各色藥錠、粉末；暨如附表三所示之分裝瓶、分裝膠
    囊、電子磅砰、研磨器、小漏斗、分裝袋、安非他命吸食器
    等物乙節，業據證人即查獲員警陳宥任、黃國穎於原審證述
    在卷（詳原審卷第九八至一０五頁、第二三０頁反面至二三
    二頁），且有臺北市政府警察局松山分局扣押物品目錄表、
    自願受臨檢搜索同意書附卷可稽（見偵查卷第三七至四一頁
    ）。再如附表一、二所示之物經送鑑驗後，如附表一編號(一)
    所示之物（原總淨重五點九二公克，取○點二公克鑑驗用罄
    ，驗餘總淨重五點七二公克），確經檢出含第二級毒品ＭＤ
    ＭＡ成份；如附表一編號(二)所示之物（原總淨重五九點二八
    公克，取○點一二公克鑑驗用罄，驗餘總淨重五九點一六公
    克），確經檢出含第三級毒品Ｋ他命成份；如附表一編號(三)
    所示之物（原總淨重九點一○公克，取○點○三公克鑑驗用
    罄，驗餘總淨重九點○七公克），確經檢出含第二級毒品安
    非他命成份；如附表一編號(四)所示煙捲十六支（共重十二點
    四公克，空包重一點三八公克）確經檢出大麻成分；又如附
    表二編號(一)至(三)所示之藥錠、粉末，經檢出含第四級毒品硝
    甲西泮（俗稱一粒眠）及苯巴比妥成份，如附表二編號(四)(五)
    所示之藥錠、粉末，未經檢出毒品成份等情，此有法務部調
    查局九十四年三月十七日調科壹字第０二０００六九六七號
    函鑑定通知書（見原審卷第四七頁）、內政部警政署刑事警
    察局九十四年四月六日刑鑑字第○九三○二五八○九八號鑑
    定書、臺北市政府警察局九十四年四月六日北新鑑毒字第五
    八八號鑑驗通知書各一份在卷可參（見原審卷第一七四、六
    九頁），並有如附表一、二、三所示之物扣案可憑（見偵查
    卷第四０至四一頁）。
  (二)證人陳宥任即查獲本案之員警於原審證稱：伊在松山分局刑
    事組服務，本案是刑大偵查員黃國穎據報有一名綽號小羅的
    男子在林森北路一帶販賣毒品，黃國穎帶伊前往附近查看地
    形，之後看到丙○○行跡可疑，站在騎樓下東張西望，但沒
    有看到有交易行為，伊二人上前向丙○○表示身分，問丙○○是否身上有帶違禁品，丙○○從上衣口袋拿出一包安非他
    命，當時還發現丙○○有帶寫三樓之十八字樣的鑰匙，問丙○○是什麼地方，第一時間丙○○回答是他住的地方，丙○○帶伊二人到三樓之十八號，由丙○○開門鎖，開門時發現
    甲○○及乙○○二人坐在床上，面對門口排一排坐，二個人
    距離不到五公分，他們正在作分裝的動作，其中一個握著湯
    匙，類似搗藥勺，另外一個也是在摸毒品的工具，床上有放
    七、八罐Ｋ他命，還有膠囊的藥丸，膠囊裡有毒品，伊有打
    開來看，但不知道裡面裝的是Ｋ他命還是搖頭丸；扣案的粉
    末、膠囊、藥丸、分裝瓶、分裝膠囊、研磨器、電子磅秤等
    ，分散在床上、床旁邊的桌子、床旁邊的地上，大麻煙是放
    在房間裡；另外丙○○說他的安非他命擺在廚房窗口那裡，
    八包安非他命是在廚房窗口上查獲的，旁邊有安非他命吸食
    器，窗口距離床有四、五步；查獲時甲○○、乙○○看到伊
    的表情很驚訝，伊請他們不要動，手上的東西先放下來，並
    問他們這些東西是誰的，甲○○、乙○○在現場啞口無言沒
    有說話；看各種跡證及各種包包，應該是甲○○、丙○○住
    在該處，丙○○有一個包包放在樓上，裡面沒有什麼東西，
    只有幾本書，甲○○好像有一些衣服，我研判應該是甲○○
    、丙○○住在那裡等語（詳原審卷第九八頁反面至一０一頁
    、二三０頁反面至二三一頁）。
  (三)證人黃國穎即另一查獲本案之員警於原審亦證稱：本件是伊
    與陳宥任共同查獲的，當初是監聽時得知林森北路、錦州街
    口一帶常有販毒集團出入，伊和陳宥任一同前往勘查，看到
    丙○○拿著包包，左顧右盼，伊二人覺得可疑，上前向丙○○盤查，請丙○○出示證件，發現丙○○衣服左上角口袋有
    可疑的東西，請丙○○自己拿出來，丙○○拿出來之後是一
    包安非他命，伊等問丙○○是否住在附近，丙○○表示願意
    帶伊等去他附近的現住地，打開房門後看到甲○○、乙○○
    其中一人拿著搗藥勺在磨白色粉末，一個人裝在分裝袋或膠
    囊，扣案的藥丸、膠囊、分裝瓶、分裝膠囊、研磨器等，散
    落在床的周遭，床上及地上散落很多膠囊及毒品；控制現場
    完畢後，伊問丙○○說如果你還有毒品就要交出來，丙○○
    說廚房還有八包等語（詳原審卷第二三一至二三二頁）。
  (四)被告丙○○於1.九十三年十一月二十七日在偵查中供稱：我
    原本在林森北路四０九號三樓酒店擔任服務生，甲○○也是
    在該酒店擔任停車的小弟，他在三樓之十八有租屋，租不到
    一個月，他沒有回基隆就會住在該處，該租處平常是我們休
    息的地方（詳偵查卷第六七頁）。2.九十四年一月七日在偵
    查中供稱：在我身上查獲的吸食器及安非他命八包是我的，
    其他的都是甲○○的，乙○○與甲○○在我帶同警方進入時
    正在分裝Ｋ他命（詳偵查卷第八八頁）。
  (五)被告甲○○於1.九十三年十一月二十七日在警詢中供稱：我
    有承租該房子住，警方所查扣的物品全部是丙○○的（詳偵
    查卷第二二頁）。2.同日在偵查中供稱：台北市○○○路四
    ０九巷三樓，我是在九十三年十一月十日左右承租的，我有
    住幾天，後來因為二個星期前丙○○拿搖頭丸Ｋ他命過來，
    說要寄放，我拒絕了，但他說沒有地方可以放，所以我就搬
    走了（詳偵查卷第六０至六一頁）。
  (六)被告乙○○於1.九十三年十一月二十七日在偵查中供稱：林
    森林北路之前是甲○○住的，後來因為出入的人太複雜，所
    以甲○○就搬走了，因為丙○○有該房間的鑰匙，所以他有
    時候會去該房間，我去過七、八次，我大都跟甲○○一起去
    找丙○○（詳偵查卷第七一頁）。2.九十四年四月二十八日
    在原審供稱：我沒有請他們吃，Ｋ他命及搖頭丸是去玩的時
    候大家一起買的，大家一起出錢買的（詳原審卷第七二頁）
    。
  (七)綜上，依被告丙○○、甲○○、乙○○三人上揭所供，可見
    上開套房確係被告甲○○所承租。再依被告丙○○供稱該租
    處平常是我們休息的地方，並參酌證人陳宥任證述「看各種
    跡證及各種包包，應該是甲○○、丙○○住在該處，丙○○
    有一個包包放在樓上，裡面沒有什麼東西，只有幾本書」；
    暨被告乙○○供稱去過七、八次等語，準此足徵被告丙○○
    所供該租處平常是我們休息的地方乙情，堪信為真。又依證
    人陳宥任、黃國穎上揭證詞，顯見員警進入上開套房時，被
    告甲○○、乙○○正在將在磨白色粉末，並將之裝在分裝袋
    或膠囊，並參諸被告乙○○供稱Ｋ他命及搖頭丸是去玩的時
    候大家一起買的，大家一起出錢買的等語，堪認扣案如附表
    一編號(一)、(二)、(四)所示之ＭＤＭＡ、Ｋ他命、大麻，應係被
    告丙○○、甲○○、乙○○三人所共同持有。蓋上開套房屬
    被告等休息之地方，而扣案如附表一編號(一)、(二)、(四)所示之
    ＭＤＭＡ、Ｋ他命、大麻，係放置在該套房內，且被告甲○○、乙○○又有分裝之行為，衡諸常情，足認如附表一編號
    (一)、(二)、(四)所示之ＭＤＭＡ、Ｋ他命、大麻，應屬被告三人
    持有。至被告丙○○、甲○○、乙○○所辯未持有如附表一
    編號(一)、(二)、(四)所示之ＭＤＭＡ、Ｋ他命、大麻云云，要屬
    卸責之詞，不足採信。
  (八)本件事證明確，被告丙○○、甲○○、乙○○持有第二級毒
    品ＭＤＭＡ、大麻之犯行，足堪認定，自應依法論科。
二、被告丙○○轉讓第二級毒品安非他命、ＭＤＭＡ；第三級毒
    品Ｋ他命部分：
  (一)被告丙○○於1.九十四年一月七日在偵查中供稱：自九十三
    年五月始，因在浪漫都市酒店任職後認識甲○○、乙○○，
    ．．．，就開始請他們，．．．最後一次是查獲當天晚上十
    點左右，用安非他命他們。我也有請過他們Ｋ他命及搖頭丸
    。我請甲○○安非他命三次、搖頭丸十來次、Ｋ他命約六、
    七次，請過乙○○安非他命六次、搖頭丸六、七次、Ｋ他命
    約三、四次（詳偵查卷第八九頁）。2.九十四年三月二十一
    日在原審供稱：我只有轉讓第二級及第三級毒品，但我沒有
    販賣（詳原審卷第十三頁反面）。3.九十五年十二月六日在
    本院供稱：去舞廳玩的時候，搖頭丸、Ｋ他命有拿出來大家
    一起用，時間、地點如起訴書所載（詳本院卷第二二０頁反
    面）。
  (二)被告甲○○於原審供稱：丙○○有免費請過安非他命、Ｋ他
    命及搖頭丸（詳原審卷第二六三頁）。
  (三)被告乙○○於偵查中供稱：丙○○有提供過安非他命及Ｋ他
    命（詳偵查卷第八九頁）。
  (四)被告甲○○、乙○○被警查獲後，經警採集渠等尿液送鑑定
    結果，被告甲○○之尿液中呈甲基安非他命、Ｋ他命；被告
    乙○○之尿液中亦呈安非他命、甲基安非他命、Ｋ他命之陽
    性反應，此有台灣尖端先進生技醫藥股份有限公司之濫用藥
    物檢驗報告可參（見原審卷第九二、九四頁）。此外復有被
    告丙○○所有上揭扣案之安非他命可佐。
  (五)綜上，依被告丙○○上揭供述，並參酌被告甲○○、乙○○
    之供述，暨被告甲○○、乙○○之上揭尿液檢驗報告，可見
    被告丙○○自白有轉讓第二級毒品安非他命、搖頭丸及第三
    級毒品Ｋ他命之犯行，顯堪認定，自亦應依法論科。
三、查安非他命，係屬毒品危害防制條例第二條第二項第二款所
    列之第二級毒品，並屬藥事法所規範之禁藥；ＭＤＭＡ、大
    麻煙捲，係屬毒品危害防制條例第二條第二項第二款所列之
    第二級毒品；Ｋ他命則屬毒品危害防制條例第二條第二項第
    三款所列之第三級毒品。核被告丙○○所為，其轉讓第二級
    毒品安非他命、ＭＤＭＡ之行為，係犯毒品危害防制條例第
    八條第二項轉讓第二級毒品之罪，其中轉讓安非他命部分，
    併觸犯藥事法第八十三條第一項明知為禁藥而轉讓之罪，且
    屬法條競合，應從重依藥事法第八十三條第一項之罪論處；
    其轉讓第三級毒品Ｋ他命之行為，係犯毒品危害防制條例第
    八條第三項之罪。被告丙○○轉讓前或後，持有第二級毒品
    安非他命、ＭＤＭＡ之行為，則屬轉讓之低度行為，應為轉
    讓之高度行為所吸收，無庸再論處持有第二級毒品之罪。被
    告甲○○、乙○○持有第二級毒品ＭＤＭＡ、大麻煙捲之行
    為，均係犯同條例第十一條第二項之持有第二級毒品罪。檢
    察官以被告甲○○、乙○○分別自九十三年五月、九月間起
    ，迄九十三年十一月二十六日為警查獲時止，在前址套房等
    處有轉讓第二級毒品ＭＤＭＡ之行為，起訴被告甲○○、乙○○均涉犯毒品危害防制條例第八條第二項之轉讓第二級毒
    品罪嫌，雖有未洽（詳如後述），惟按法院得於事實同一之
    範圍內，依刑事訴訟法第三百條之規定，變更檢察官所引應
    適用之法條，而毒品危害防制條例第八條第二項之轉讓第二
    級毒品罪，與同條例第十一條第二項之持有第二級毒品罪，
    皆以持有毒品為基本犯罪事實，爰於基本事實同一之範圍內
    ，就檢察官起訴被告甲○○、乙○○於為警查獲時轉讓第二
    級毒品ＭＤＭＡ部分，變更起訴法條，論以持有第二級毒品
    罪。檢察官雖未就被告等持有大麻煙捲部分起訴，惟被告等
    同時持有第二級毒品安非他命、ＭＤＭＡ，則持有大麻煙捲
    部分，自為起訴效力所及，本院自得併予審理。被告丙○○
    、甲○○、乙○○持有第二級毒品ＭＤＭＡ、大麻煙捲部分
    ，有犯意聯絡及行為分擔，應論以共同正犯。被告丙○○前
    後多次轉讓第二級、第三級毒品之行為，各係時間緊接，構
    成要件各自相同，顯各係基於概括犯意為之，皆屬連續犯。
    被告丙○○行為後，刑法第五十六條連續犯之規定，業於九
    十四年一月七日修正公布刪除，並於九十五年七月一日施行
    ，則被告丙○○之犯行，因行為後新法業已刪除連續犯之規
    定，此刪除雖非犯罪構成要件之變更，但顯已影響行為人刑
    罰之法律效果，自屬法律有變更，依新法第二條第一項規定
    ，比較新、舊法結果，仍應適用較有利於被告丙○○之行為
    時法律即舊法論以連續犯。被告丙○○連續轉讓禁藥之犯行
    與連續轉讓第三級毒品之犯行，則犯意各別，構成要件不同
    ，應分論併罰。
四、原審據以論科，固非無見。惟：(一)起訴書記載被告丙○○、
    甲○○、乙○○三人明知ＭＤＭＡ係第二級毒品，不得任意
    持有，且查獲被告甲○○、乙○○時，並扣得ＭＤＭＡ，復
    起訴被告乙○○轉讓第二級毒品，自包含起訴其轉讓前之持
    有行為，準此堪認起訴書就被告乙○○持有第二級毒品部分
    ，應有起訴，原審認此部分未起訴，尚有未合；(二)被告等共
    同持有第二級毒品ＭＤＭＡ時，同時持有第二級毒品大麻煙
    捲，則大麻煙捲部分，應為起訴效力所及，原審認此部分亦
    未起訴，亦有未洽；(三)被告丙○○犯有轉讓第二級、第三級
    毒品犯行，原審認被告丙○○未構成此部分之犯行，自有未
    當。被告丙○○上訴稱其僅持有安非他命，其餘毒品均非其
    所持有；被告甲○○上訴否認持有扣案之毒品云云，雖無理
    由。惟原審判決既有上揭可議之處，自無可維持，應由本院
    就此部分撤銷改判。爰審酌被告甲○○、乙○○均矢口否認
    持有扣案之第二級毒品ＭＤＭＡ、大麻煙捲，犯後飾詞卸責
    ，毫無悔意，及渠等持有ＭＤＭＡ、大麻煙捲之數量；被告
    丙○○坦承轉讓第二、三級毒品犯行，暨渠等生活狀況、品
    行、智識程度等一切情狀，各量處如主文第二項、第三項所
    示之刑，併就被告甲○○、乙○○部分，均諭知易科罰金之
    折算標準；惟九十五年七月一日修正公布施行之刑法第四十
    一條第一項前段則規定：「犯最重本刑為五年以下有期徒刑
    以下之刑之罪，而受六個月以下有期徒刑或拘役之宣告者，
    得以新臺幣一千元、二千元或三千元折算一日，易科罰金。
    」比較修正前後之易科罰金折算標準，以九十五年七月一日
    修正公布施行前之規定，較有利於被告甲○○、乙○○，則
    應依刑法第二條第一項前段，適用修正前刑法第四十一條第
    一項前段規定，定其折算標準。被告丙○○部分則並定其應
    執行之刑。
五、扣案如附表一編號(一)所示之第二級毒品ＭＤＭＡ、編號(三)所
    示之安非他命、編號(四)所示之大麻煙捲係查獲之第二級毒品
    ，應依毒品危害防制條例第十八條第一項前段沒收銷燬之。
    至於扣案如附表一編號(二)所示之第三級毒品Ｋ他命，係屬被
    告三人所共同持有，而並無證據足資證明係要供轉讓或販賣
    用；被告等為警查獲時，雖同時持有第四級毒品硝甲西泮及
    苯巴比妥藥錠粉末（如附表二(一)至(三)所示），惟就第四級毒
    品部分則未據檢察官起訴被告等構成何種犯罪，而單純持有
    四級毒品復無刑事處罰之明文，基於主從刑不可分原則，爰
    不予宣告沒收或沒收銷燬之。另於前址套房床舖周圍及廚房
    窗戶窗沿所扣得之本件被告等持有之分裝瓶、分裝膠囊、電
    子磅砰、研磨器、小漏斗、分裝袋、安非他命吸食器等物（
    如附表三所示），與本件被告等上揭犯行亦無直接關係，爰
    不予宣告沒收。
貳、無罪部分：
一、公訴意旨另略以：(一)被告丙○○連續自九十三年二月起，迄
    九十三年十一月二十六日為警查獲時止，以安非他命一小包
    （約○點四公克）新台幣（下同）五百元至一千元，ＭＤＭ
    Ａ一顆二百五十元至四百元、Ｋ他命一小瓶（約一公克）一
    千元等不等之價格，在臺北市○○○路四０九號三樓「浪漫
    酒店」及不詳地點等處，販賣不詳數量之第二級毒品安非他
    命、ＭＤＭＡ、第三級毒品Ｋ他命予甲○○、乙○○等人；
    被告甲○○連續自九十三年五月起，迄九十三年十一月二十
    六日為警查獲時止，以ＭＤＭＡ一顆三百元、Ｋ他命一小瓶
    （約一公克）一千元等價格，在臺北市「浪漫酒店」及台北
    市○○○路四０九號三樓之十八等處，販賣不詳數量之第二
    級毒品ＭＤＭＡ、第三級毒品Ｋ他命予丙○○。因認被告丙○○、甲○○涉犯毒品危害防制條例第四條第二項、第三項
    之販賣第二級、第三級毒品罪嫌。(二)被告甲○○連續自九十
    三年五月起，迄九十三年十一月二十六日為警查獲前，在臺
    北市「浪漫酒店」、桃園市「獅子王舞廳」等處，轉讓不詳
    數量之第三級毒品Ｋ他命予丙○○、乙○○等人施用；被告
    乙○○連續自九十三年九月起，迄九十三年十一月二十六日
    為警查獲前，在臺北市「浪漫酒店」、桃園市「獅子王舞廳
    」等處，轉讓不詳數量之第三級毒品Ｋ他命予丙○○、甲○○等人施用。因認被告甲○○、乙○○二人均涉犯毒品危害
    防制條例第八條第三項之轉讓第三級毒品罪嫌。
二、公訴人認被告丙○○、甲○○涉犯販賣第二級、第三級毒品
    罪嫌，要以被告丙○○、甲○○之指述為論據。訊據被告丙○○、甲○○二人均堅詞否認有何販賣第二級、第三級毒品
    犯行，皆辯稱：未有販賣毒品行為等語。經查：
  (一)被告丙○○涉嫌販賣毒品部分：1.被告甲○○固曾於偵查中
    指稱：伊認識丙○○一年多，自九十三年二月間起有毒品買
    賣，最早是搖頭丸及Ｋ他命，安非他命是較晚，約九月開始
    ，買賣毒品的位置有時在浪漫都市酒店，其他的一、二次在
    外面，用量不一定，太多次詳細忘記了，安非他命是五百元
    到一千元一小包，Ｋ他命是一小瓶一千元，丸子是一顆二百
    五十元到四百元，查獲當天伊是要去向丙○○購買搖頭丸及
    Ｋ他命（詳偵查卷第九十頁）；於原審指稱：查獲當天伊要
    去向丙○○買二、三顆搖頭丸、一瓶Ｋ他命，伊向丙○○買
    過很多次，有買過搖頭丸、Ｋ他命、安非他命云云（詳原審
    卷第二六六頁）。2.被告乙○○亦曾於偵查中指稱：伊曾跟
    丙○○買過四、五次安非他命及Ｋ他命，自暑假九月以後開
    始的，伊一星期要用二、三次，查獲當天伊是要去買搖頭丸
    （詳偵查卷第八九至九○頁）；於原審指稱：伊與甲○○當
    天是去找丙○○買晚上去玩要吃的搖頭丸、Ｋ他命，伊還沒
    有想到當天要買多少毒品，伊與甲○○一起向丙○○買過毒
    品，次數不超過五次云云（詳原審卷第二六七頁反面）。3.
    惟被告甲○○、乙○○就其等所稱於為警查獲前歷次向被告
    丙○○購買毒品之詳細時間、地點、份量，均未能明確指證
    ，而就其等於查獲當天究係何人要購買毒品、購買數量為何
    、與被告丙○○間之互動情形等節，則於偵查及審理中所述
    前後不一致及彼此歧異，且其等所述被告丙○○將購買者留
    置於散置毒品之套房即逕行外出、及查獲時有自行分裝扣案
    物品之舉動，皆與一般單純購買之情形相違。自難以被告甲○○、乙○○之指證認定被告丙○○有販賣第二級、第三級
    毒品之行為。再本件查獲時雖在前址套房內扣得被告等持有
    之毒品，然僅由該等扣案毒品數量，尚無法直接推論被告丙○○係基於營利販賣目的而持有。至其餘扣案之藥錠、粉末
    及分裝瓶、研磨器、電子磅秤等物，因其持有原因及功能非
    只一端，亦非得證明被告丙○○有販賣毒品行為之直接證據
    。4.依上，本件尚難認定被告丙○○有基於營利目的而販入
    持有或賣出第二級、第三級毒之犯行。
  (二)被告甲○○涉嫌販賣毒品部分：1.被告丙○○固曾於偵查中
    指稱：伊自九十三年五月起向甲○○買搖頭丸及Ｋ他命，去
    玩才向他買，一個星期買一次，打電話聯絡，也有在林森北
    路前址套房跟他買，以前約在浪漫都市酒店買，最後一次約
    在查獲當天下午二點，買五瓶Ｋ他命，Ｋ他命是一瓶一千二
    百元，一瓶一克，丸子一顆三百元，伊搖頭丸及Ｋ他命不一
    定同時買，看需要，不是買搖頭丸就是Ｋ他命，大概各都十
    來次，價格差不多沒什麼變動（詳偵查卷第八○、八九頁）
    ；於原審先指稱：伊至少向甲○○買過五、六次毒品，甲○○都賣伊搖頭丸一顆三百元、Ｋ他命一瓶一千元，查獲當天
    伊白天都在睡覺，睡到下午五、六點，伊大約晚上十點多去
    前址套房向甲○○買晚上去舞廳玩要用的搖頭丸及Ｋ他命，
    查獲前最後一次購買毒品的時間是於查獲前二天甲○○在查
    獲地點旁的酒店拿Ｋ他命給伊，嗣改稱：查獲當天下午二點
    伊是有在林森北路錢櫃向甲○○購買毒品，伊說當天下午在
    家裡睡覺，是因為時間太久了云云（詳原審卷第二五七頁反
    面、二六０頁）。2.惟被告丙○○就其所稱於為警查獲前歷
    次向被告甲○○購買毒品之詳細時間、地點、份量，未能明
    確指證；而就其於查獲當天之行蹤為何、查獲當天是否曾與
    甲○○交易、查獲時是否係去前址套房購買毒品等節，則於
    警訊、偵查及審理中所述前後反覆矛盾，自難以被告丙○○
    之指證為認定被告甲○○有販賣毒品之行為。再本件查獲時
    雖在前址套房內扣得被告等持有毒品，然僅由該等扣案毒品
    數量亦尚無法直接推論被告甲○○係基於營利販賣目的而持
    有。至其餘扣案之藥錠、粉末及分裝瓶、研磨器、電子磅秤
    等物，因其持有原因及功能非只一端，亦非得證明被告甲○○有販賣毒品行為之直接證據。3.據上，本件尚難認定被告
    甲○○有基於營利目的而販入持有或賣出第二級、第三級毒
    品之犯行。
  (三)綜上各節所述，本件公訴人所舉之證據，不足認定被告丙○○、甲○○有公訴人所指販賣第二級、第三級毒品之犯行。
    此外本院復查無其他積極證據足認被告丙○○、甲○○二人
    涉有此部分犯行。是被告丙○○、甲○○被訴販賣第二級、
    第三級毒品之犯罪事實，要屬不能證明。
  (四)檢察官上訴指稱被告丙○○、甲○○二人涉有販賣第二級毒
    品部分，雖無理由。原審就被告丙○○、甲○○二人被訴販
    賣第二級毒品部分，為不另為無罪之諭知，自有未合，應由
    本院就此部分撤銷改判，另為被告丙○○、甲○○二人無罪
    之諭知。
  (五)至被告被告丙○○、甲○○被訴販賣第三級毒品部分，原審
    諭知被告丙○○、甲○○二人無罪，核無不合。檢察官上訴
    就此部分指摘原審判決不當，請求撤銷改判，為無理由，應
    予駁回。
三、本件公訴人認被告甲○○、乙○○均涉犯轉讓第三級毒品罪
    嫌，無非係以被告等於偵查中之自白及被告等相互間之指證
    為論據。訊據被告甲○○、乙○○均否認有何轉讓第三級毒
    品犯行，辯稱：沒有轉讓等語。經查：
  (一)被告甲○○、乙○○固均曾於偵查中供稱其等去舞廳玩時，
    毒品會請來請去、互通有無云云（詳偵查卷第八九、九○頁
    ）。惟被告甲○○、乙○○於偵查及審理中就所稱去舞廳玩
    時之歷次轉讓及受轉讓毒品之詳細時間、地點、份量，均未
    能明確供述、指證，被告二人之自白及不利於其他被告之指
    述，自難率信。
  (二)本件被告甲○○、乙○○二人關於轉讓第三級毒品之自白及
    對於其他被告之指證，均有瑕疵，復無其他證據足資憑佐，
    尚難認定被告甲○○、乙○○有轉讓第三級毒品之行為。
  (三)綜上，本件公訴人所舉之證據，不足認定被告被告甲○○、
    乙○○有公訴人所指分別自九十三年五月、九月起，迄九十
    三年十一月二十六日為警查獲前有轉讓第三級毒品Ｋ他命之
    犯行。此外本院復查無其他積極證據足認被告甲○○、乙○○等有此部分之犯行。核原審就此部分諭知被告甲○○、乙○○無罪，核無不合。檢察官上訴就此部分指摘原審判決不
    當，請求撤銷改判，為無理由，應予駁回。
參、不另為無罪諭知部分：
一、公訴意旨另略以：(一)被告甲○○連續自九十三年五月起，迄
    九十三年十一月二十六日為警查獲前，在臺北市「浪漫酒店
    」、桃園市「獅子王舞廳」等處，轉讓不詳數量之第二級毒
    品ＭＤＭＡ予丙○○、乙○○等人施用；(二)被告乙○○連續
    自九十三年九月起，迄九十三年十一月二十六日為警查獲前
    ，在臺北市「浪漫酒店」、桃園市「獅子王舞廳」等處，轉
    讓不詳數量之第二級毒品ＭＤＭＡ予丙○○、甲○○等人施
    用。因認被告甲○○、乙○○二人均涉犯毒品危害防制條例
    第八條第二項之轉讓第二級毒品罪嫌。
二、本件公訴人認被告甲○○、乙○○均涉犯轉讓第二級毒品罪
    嫌，無非係以被告等於偵查中之自白及被告等相互間之指證
    為論據。訊據被告甲○○、乙○○均否認有何轉讓第二級毒
    品犯行，辯稱：沒有轉讓等語。經查：
  (一)被告甲○○、乙○○固均曾於偵查中供稱其等去舞廳玩時，
    毒品會請來請去、互通有無云云（詳偵查卷第八九、九○頁
    ）。惟被告甲○○、乙○○於偵查及審理中就所稱去舞廳玩
    時之歷次轉讓及受轉讓毒品之詳細時間、地點、份量，均未
    能明確供述、指證，被告甲○○、乙○○二人之自白及不利
    於其他被告之指述，自難率信。
  (二)本件被告甲○○、乙○○二人關於轉讓第二級毒品之自白及
    對於其他被告之指證，均有瑕疵，復無其他證據足資憑佐，
    尚難認定被告甲○○、乙○○有轉讓第二級毒品之行為。
  (三)綜上，本件公訴人所舉之證據，不足認定被告被告甲○○、
    乙○○有公訴人所指分別自九十三年五月、九月起，迄九十
    三年十一月二十六日為警查獲前有轉讓第二級毒品ＭＤＭＡ
    之犯行。此外本院復查無其他積極證據足認被告甲○○、乙○○等有此犯行。惟被告甲○○、乙○○此部分被訴之犯罪
    事實與前揭其等持有第二級毒品之犯罪事實，具有高度、低
    度之實質上一罪關係，故被告甲○○、顏正儒此部分被訴之
    犯罪事實，無庸另為無罪之諭知。原審就此部分諭知被告甲○○、乙○○無罪，自有未合。應由本院就此部分撤銷改判
    ，而無庸另為無罪之諭知。
據上論斷，應依刑事訴訟法第三百六十九條第一項前段、第三百
六十八條、第三百六十四條、第二百九十九條第一項前段、第三
百條、第三百零一條第一項，藥事法第八十三條第一項，毒品危
害防制條例第八條第三項、第十一條第二項、第十八條第一項前
段，刑法第十一條前段、第二條第一項、第二十八條、修正前第
五十六條、第四十一條第一項前段，罰金罰鍰提高標準條例第一
條前段、第二條，判決如主文。
本案經檢察官呂文忠到庭執行職務
中    華    民    國    95    年    12    月    29    日
                  刑事第十九庭  審判長法  官  宋  祺
                                      法  官  黃俊明
                                      法  官  陳憲裕
以上正本證明與原本無異。
如不服本判決，應於收受送達後十日內向本院提出上訴書狀，其
未敘述上訴之理由者並得於提起上訴後十日內向本院補提理由書
（均須按他造當事人之人數附繕本）。
                                      書記官  劉育妃
中    華    民    國    96    年    1     月    3     日
附錄本案論罪科刑法條全文
毒品危害防制條例第八條：
轉讓第一級毒品者，處 1 年以上 7 年以下有期徒刑，得併科新
臺幣 1 百萬元以下罰金。
轉讓第二級毒品者，處 6 月以上 5 年以下有期徒刑，得併科新
臺幣 70 萬元以下罰金。
轉讓第三級毒品者，處 3 年以下有期徒刑，得併科新臺幣 30 萬
元以下罰金。
轉讓第四級毒品者，處 1 年以下有期徒刑，得併科新臺幣 10 萬
元以下罰金。
前四項之未遂犯罰之。
轉讓毒品達一定數量者，加重其刑至二分之一，其標準由行政院
定之。
毒品危害防制條例第第十一條：
持有第一級毒品者，處 3 年以下有期徒刑、拘役或新臺幣 5 萬
元以下罰金。
持有第二級毒品者，處 2 年以下有期徒刑、拘役或新臺幣 3 萬
元以下罰金。
持有專供製造或施用第一、二級毒品之器具者，處 1 年以下有期
徒刑、拘役或新臺幣 1 萬元以下罰金。
持有毒品達一定數量者，加重其刑至二分之一，其標準由行政院
定之。
附表一
┌───┬───────┬──────┬───────┐
│編  號│  名      稱  │數量／重量  │持有人        │
│      │              │            │／起獲地點    │                   │重）        │              │
├───┼───────┼──────┼───────┤
│(一)    │              │53顆（膠囊）│              │
│      │  ＭＤＭＡ    │／驗餘總淨重│丙○○、甲○○│
│      │              │  5.72公克  │、乙○○      │
├───┼───────┼──────┤／前址套房之床│
│      │              │76小瓶      │  舖周圍      │
│(二)    │  Ｋ他命      │／驗餘總淨重│              │
│      │              │  59.16公克 │              │
├─┬─┼───────┼──────┼───────┤
│  │1 │              │共9小包     │丙○○        │
│(三)├─┤  安非他命    │／驗餘總淨重│／1包在丙○○ │
│  │2 │              │  9.07公克  │  身上口袋；8 │
│  │  │              │            │  包在前址套房│
│  │  │              │            │  之廚房窗戶窗│
│  │  │              │            │  沿          │
├─┴─┼───────┼──────┼───────┤
│      │              │16支共重    │丙○○、甲○○│
│(四)    │  大麻煙捲    │12.40公克   │、乙○○      │
│      │              │空包裝重1.38│／在套房內查獲│
│      │              │公克        │              │
└───┴───────┴──────┴───────┘
附表二
┌───┬───────┬──────┬───────┐
│編  號│  名      稱  │數量／重量  │持有人        │
│      │              │            │／ 起獲地點   │
├───┼───────┼──────┼───────┤
│(一)    │藍色粉末      │1小包       │              │
│      │（檢出第四級毒│／驗餘淨重  │              │
│      │品硝甲西泮成份│  5.68公克  │              │
│      │）            │            │              │
├───┼───────┼──────┤              │
│(二)    │白色藥錠（小白│85顆        │              │
│      │板）          │／驗餘總淨重│              │
│      │（檢出第四級毒│  14.05公克 │              │
│      │品苯巴比妥成份│            │              │
│      │）            │            │              │
├───┼───────┼──────┤              │
│(三)    │藍色藥錠      │306顆       │丙○○、甲○○│
│      │（檢出第四級毒│／驗餘總淨重│、乙○○      │
│      │品硝甲西泮成份│  88.98公克 │／前址套房之  │
│      │）            │            │  床舖周圍    │
├───┼───────┼──────┤              │
│(四)    │黃色藥錠      │91顆        │              │
│      │（未檢出毒品成│／驗餘總淨重│              │
│      │份）          │  18.39公克 │              │
├─┬─┼───────┼──────┤              │
│  │1 │              │1包         │              │
│  │  │              │／驗餘淨重  │              │
│  │  │  白色粉末    │  54.28公克 │              │
│(五)├─┤（未檢出毒品成├──────┤              │
│  │2 │份）          │1玻璃管裝   │              │
│  │  │              │／驗餘淨重  │              │
│  │  │              │  15.33公克 │              │
└─┴─┴───────┴──────┴───────┘
附表三
┌───┬───────┬──────┬───────┐
│編  號│  名      稱  │數量／重量  │持有人        │
│      │              │            │／ 起獲地點   │
├───┼───────┼──────┼───────┤
│(一)    │  分裝瓶      │   170支    │              │
├───┼───────┼──────┤              │
│(二)    │  分裝膠囊    │    1包     │              │
├───┼───────┼──────┤              │
│(三)    │  電子磅秤    │    1個     │丙○○、甲○○│
├───┼───────┼──────┤、乙○○      │
│(四)    │  研磨器      │    1組     │／前址套房之床│
├───┼───────┼──────┤  舖周圍      │
│(五)    │  小漏斗      │    1個     │              │
├───┼───────┼──────┤              │
│(六)    │  分裝袋      │    1批     │              │
├───┼───────┼──────┼───────┤
│(七)    │安非他命吸食器│    1個     │丙○○        │
│      │              │            │／前址套房之廚│
│      │              │            │  房窗戶窗沿  │
└───┴───────┴──────┴───────┘


司法院資訊處製作；財團法人民間司法改革基金會備份。
